最高法院民事裁定                              八十七年度台上字第二六三○號
      上  訴  人  楊 敏 華
      訴訟代理人  龔 君 彥律師
      被 上訴 人  杜 江 昌.
右當事人間請求修補費用等事件，上訴人對於中華民國八十七年一月二十日台灣高等
法院第二審判決（八十六年度上字第一五一七號），提起上訴，本院裁定如左：
    主  文
上訴駁回。
第三審訴訟費用由上訴人負擔。
    理  由
按對於第二審判決上訴，非以其違背法令為理由，不得為之。民事訴訟法第四百六十
七條定有明文。依同法第四百六十八條規定，判決不適用法規或適用不當者，為違背
法令。而判決有同法第四百六十九條所列各款情形之一者，為當然違背法令。是當事
人提起上訴，如依民事訴訟法第四百六十八條規定，以第二審判決有不適用法規或適
用法規不當為理由時，其上訴狀或理由書應有具體之指摘，並揭示該法規之條項或其
內容。若係成文法以外之法則，應揭示該法則之旨趣。倘為司法院解釋、或本院之判
例，則應揭示該判解之字號或其內容。如以民事訴訟法第四百六十九條所列各款情形
為理由時，其上訴狀或理由書，應揭示合於該條款之事實。上訴狀或理由書如未依此
項方法表明，或其所表明者，顯與上開法條規定之情形不相合時，即難認為已對第二
審判決之違背法令有具體之指摘，其上訴自難認為合法。本件上訴人對原判決提起上
訴，雖以判決違背法令為由。惟按定作人依民法第四百九十三條規定請求承攬人償還
自行修補必要之費用，以其已支出自行修補瑕疵必要費用為前題。如尚未支出，即不
得依該條規定而為請求。原審依取捨證據、認定事實之職權行使，以：關於被上訴人
應對房屋裝潢修繕承攬工作瑕疵之修補，上訴人提出之估價單，僅屬費用之預估，上
訴人自認其迄未自行修補瑕疵，即不生費用償還之問題。並本此而為上訴人不利之判
斷，核無違背法令之可言。上訴人指摘其為不當，並就原審已論斷者，泛言未論斷，
而未具體表明合於不適用法規、適用法規不當、或民事訴訟法第四百六十九條所列各
款之情形，難認對該判決之如何違背法令已有具體之指摘。依首揭說明，應認其上訴
為不合法。末查，上訴人於上訴本院後主張，其曾就系爭房屋若干較小瑕疵如電線等
電氣工程先為修補云云。核係新攻擊方法，依民事訴訟法第四百七十六條第一項規定
，本院不得予以斟酌，附此明。
據上論結，本件上訴為不合法。依民事訴訟法第四百八十一條、第四百四十四條第一
項、第九十五條、第七十八條，裁定如主文。
中      華      民      國    八十七    年     十一     月     十三     日
                              最高法院民事第三庭
                                  審判長法官  范  秉  閣
                                        法官  朱  建  男
                                        法官  曾  煌  圳
                                        法官  許  澍  林
                                        法官  鄭  玉  山
      右正本證明與原本無異
                                              書  記  官
中      華      民      國    八十七    年     十二     月     一       日
